【裁判字號】    97,上易,74
【裁判日期】    970605
【裁判案由】    竊盜
【裁判全文】
臺灣高等法院花蓮分院刑事判決          97年度上易字第74號
上  訴  人
即  被  告  甲○○
上列上訴人因竊盜案件，不服臺灣臺東地方法院97年度易字第73
號，中華民國97年5月7日第一審判決（起訴案號：臺灣臺東地方
法院檢察署97年度偵字第387號），提起上訴，本院判決如下：
    主  文
上訴駁回。
    理  由
一、按「上訴書狀應敘述具體理由」，民國96年7月4日修正公布
    之刑事訴訟法第361條第2項定有明文，此屬提起第二審上訴
    應具備之程式。又「第二審法院認為上訴書狀未敘述理由或
    上訴有第362條前段之情形者，應以判決駁回之。」同法第
    367條前段亦有明文。而所謂具體理由，必係依據卷內既有
    訴訟資料或提出新事證，指摘或表明第一審判決有何採證認
    事、用法或量刑等足以影響判決本旨之不當或違法，而構成
    應予撤銷之具體事由，始克當之（例如：依憑證據法則具體
    指出所採證據何以不具證據能力，或依憑卷證資料，明確指
    出所為證據證明力之判斷如何違背經驗、論理法則），若僅
    泛言原判決認定事實錯誤、違背法令、量刑失之過重或輕縱
    ，而未依上開意旨指出具體事由，或形式上雖已指出具體事
    由，然該事由縱使屬實，亦不足以認為原判決有何不當或違
    法者（例如：對不具有調查必要性之證據，法院未依聲請調
    查亦未說明理由，或援用證據不當，但除去該證據仍應為同
    一事實之認定），皆難謂係具體理由，俾與第二審上訴制度
    旨在請求第二審法院撤銷、變更第一審不當或違法之判決，
    以實現個案救濟之立法目的相契合，並節制濫行上訴（最高
    法院97年度台上字第892號判決要旨參照）。
二、本件被告雖不服原判決而依法提起上訴，惟其上訴意旨僅略
    稱：被告因徒手竊取以為已經報廢之瓦時計乙個、電表箱乙
    個及電源開關箱乙個，係在路邊報廢物品，因為老舊，又無
    連接電線，故徒手拔下上開物品，遭原審法院判處有期徒刑
    8月實屬過重等語，係就犯罪事實、量刑而泛言指摘，然被
    告於原審中就犯罪事實已坦承不諱，且原審判決中已審酌被
    告前犯竊盜、毒品危害防制條例等罪（尚未構成累犯），及
    其犯罪之手段、目的在於不勞而獲，犯後坦承犯行、未與被
    害人達成和解等一切情狀始量處被告有期徒刑8月，益見原
    審已就被告犯罪之手段等情有所審酌，且無判決不當或違法
    之情形。被告空言以為所竊取之物為報廢物、原審量刑過重
    云云，卻未依據卷內既有訴訟資料或提出新事證，指摘或表
    明原判決有何採證認事、用法或量刑等足以影響判決本旨之
    不當或違法，而構成應予撤銷之具體事由，則據前開最高法
    院見解之意旨，難謂被告已提出具體上訴理由。
三、被告上訴意旨所指，自形式上觀察，顯不足以動搖原判決之
    具體理由。依上揭說明，應認其上訴為不合法律上之程式，
    且無須命其補正，應予駁回，並不經言詞辯論為之。
據上論斷，應依刑事訴訟法第367條，判決如主文。
中    華    民    國    97    年    6    月      5    日
                      刑事庭審判長法  官    謝志揚
                                  法  官    林慶煙
                                  法  官    許仕楓
以上正本證明與原本無異。
本件不得上訴。
                                  書記官    李閔華
中    華    民    國    97    年    6    月      5    日


司法院資訊處製作；財團法人民間司法改革基金會備份。
